臺灣嘉義地方法院刑事判決　　　　　　　　　　　　　九十一年度訴字第二二四號
　　公　訴　人　臺灣嘉義地方法院檢察署檢察官
　　被　　　告　乙○○
右列被告因違反電信法等案件，經檢察官提起公訴（九十一年度偵字第二０九一號）
，本院判決如左：
    主  文
乙○○連續意圖為自己不法之利益，以無線方式，盜用他人電信設備通信，累犯，處
有期徒刑陸月，如易科罰金，以參佰元折算壹日。
    事  實
一、乙○○前曾於民國八十九年間因竊盜案件，經本院於八十九年七月二十七日，以
    八十九年度易字第三八五號判處有期徒刑七月確定，於九十年四月十九日執行完
    畢。乙○○於九十年八月間某日，在嘉義縣溪口鄉溪口村某處不詳處所，明知綽
    號「小胖」之成年男子（姓名、年籍不詳）委託出賣之ＭＯＴＯＲＯＬＡ廠牌，
    型號ＣＤ九二八號手機一支（內含有和信電訊公司0000000000號ＳＩ
    Ｍ卡，為甲○○所有），係他人所失竊之贓物，竟以新台幣（下同）二千元之代
    價予以買受。嗣即基於意圖為自己不法利益之概括犯意，將前開和信電訊公司門
    號ＳＩＭ卡晶片裝入自己所有之ＭＯＴＯＲＯＬＡ廠牌，型號ＬＡ九六七八九行
    動電話機具內，自九十年八月十九日起至九十年九月二十三日止，連續多次撥打
    該行動電話與不詳人士通話，藉由該手機發出之無線電波傳送數位訊號，經和信
    電訊公司基地台接收並轉送至行動電話交換機進行比對，致和信電訊公司確認與
    電話號碼0000000000號之數位訊號相符無誤後，陷於錯誤以為係甲○
    ○之行動電話所撥打，予以接收並提供通話服務，將電話費記入申請名義人甲○
    ○之帳單內，共獲得免付電話費一萬六千零三元（起訴書誤載為一萬五千六百二
    十七元）之財產上不法利益，足以生損害於和信電訊公司電信事業之正常發展及
    甲○○。迨九十年九月間，甲○○收受電話帳單後方知行動電話遺失遭人盜打，
    遂報警循線查獲上情。
二、案經嘉義縣警察局民雄分局報請臺灣嘉義地方法院檢察署檢察官偵查起訴。
    理  由
一、訊之被告乙○○除否認有贓物之認識外，其餘均坦承不諱，其辯稱：不知綽號「
    小胖」委託出賣之ＭＯＴＯＲＯＬＡ廠牌，型號ＣＤ九二八號手機一支係他人所
    失竊。惟查，綽號「小胖」出賣之ＭＯＴＯＲＯＬＡ廠牌，型號ＣＤ九二八號手
    機一支，其內含有和信電訊公司0000000000號ＳＩＭ卡晶片，並為被
    告所盜打，此為被告於警訊、偵查及本院審理時供認不諱，核與被害人甲○○於
    警訊、偵查及本院訊問時指訴上開手機係其所有，且被竊並遭盜打之情節相符。
    則上開手機既含有ＳＩＭ卡晶片，即可為通訊撥打，一般人斷無故意將之一起與
    手機出售他人之理，否則如出售後，其所有通訊費，豈不仍由原出售人負擔。再
    者，被告以二千元買受手機，於一個多月之期間即將之盜打有一萬六千零三元之
    巨額，且於遭停話後，即將ＳＩＭ卡晶片丟棄，顯見被告於買受當時，即心存僥
    倖盜打免費之他人電話，足見其買受當時應知該手機係他人所失竊無疑。是被告
    上開辯稱不知手機係他人失竊之贓物，實不足採。此外並有和信電訊公司門號0
    000000000通聯紀錄一份在卷、電信帳單可稽。又被告於心智正常之狀
    態下，而購買贓物、盜打他人之電話，足見被告對此行為乃係有所認識，且有意
    使其發生，足證其主觀上對此有故意之犯意及意圖自己不法之利益甚明。本件事
    證明確，被告犯行均堪以認定。
二、查申請ＧＳＭ數位式行動電話者，須將所申請使用之門號登錄於電訊公司交換機
    之資料庫內，行動電話藉無線電波傳送代表門號之訊號，由電訊公司收訊後經與
    交換機內所儲存業已登錄開通之特定門號比對相符後，始得進行通話，故登錄在
    電訊公司交換機資料庫之行動電話門號屬電信法第二條第二款所稱「電信所用之
    其他相關設備」之電信設備。另按「電信法第五十六條第一項之罪，以意圖為自
    己或第三人不法之利益，使用有線、無線或其他電磁方式，盜接或盜用他人電信
    設備通信者為要件。且按本罪構成要件所稱以有線、無線或其他電磁方式，盜接
    或盜用他人電信設備通信者，並不限於以盜拷他人行動電話之序號、內碼等資料
    於自己之手機內，為盜用之唯一方式，其他諸如：利用他人住宅內之有線電話，
    盜打他人電話為通信行為；或在住宅外之電話接線箱內，盜接他人之有線電話線
    路，以自己之電話機盜打他人電話為通信行為；或意圖為自己不法之所有，竊取
    他人之行動電話手機，進而為盜打通信之行為；或僅以使用竊盜之意思，擅取他
    人之行動電話手機為盜打通信之行為等，不一而足，皆成立本罪，有最高法院八
    十八年度台非字第四十三號判決足資參照。又按電信法第五十六條第一項係處罰
    詐得免繳電信通信費用不法利益之規定，乃刑法詐欺得利罪之特別法，依特別法
    優於普通法原則，自毋庸再論以詐欺得利罪，最高法院八十八年度台上字第三九
    ０一判決參照。是核被告向綽號「小胖」購買前開他人失竊之手機（含門號）所
    為，係犯刑法第三百四十九條第二項之故買贓物罪；又利用手機傳送無線電波而
    盜用他人登錄於和信公司交換機資料庫之行動電話門號，藉此獲取免費通信之犯
    行，係犯電信法第五十六條第一項之盜用他人電信設備通信罪。被告先後多次盜
    用他人電信設備通信之犯行，時間緊接，構成要件相同，顯係基於概括之犯意為
    之，應依連續犯之規定，以一罪論，並加重其刑。又被告所犯購買贓物ＳＩＭ卡
    及再盜打獲取不法通信利益二罪間，有方法、結果之牽連關係，依刑法第五十五
    條後段之規定，應從較重之盜用他人電信設備通信罪處斷。被告前曾於八十九年
    間因竊盜案件，經本院於八十九年七月二十七日，以八十九年度易字第三八五號
    判處有期徒刑七月確定，於九十年四月十九日執行完畢。有台灣嘉義地方法院檢
    察署刑案資料查註紀錄表可參，其於五年以內再犯本件有期徒刑以上之罪，為累
    犯，依刑法第四十七條之規定加重其刑，並遞加重之。爰審酌被告以購買贓物手
    機而盜打他人之電話為犯罪手段，盜打電話之金額，犯罪後未與被害人達成和解
    ，及坦承部分犯行等一切情狀，量處如主文所示之刑，併諭知易科罰金之折算標
    準。另電信法第六十條雖規定：犯第五十六條至第五十八條之罪者，其電信器材
    ，不問屬於犯人與否，沒收之。惟被告於本院供稱其買受之ＳＩＭ卡業已丟棄，
    另於偵查中供稱手機業已出售他人（見偵查卷第十六頁）而均扣案。且ＳＩＭ卡
    及手機均係被害人甲○○所有，是而甲○○所遺失之ＳＩＭ卡及手機遭盜打後，
    尚且忍受被沒收其所有所遺失之ＳＩＭ卡及手機，其法理顯難衡平，是而上開電
    信法第六十條義務沒收之規定，應限縮解釋如係被害人所有，即不得為沒收。是
    而本院依上述理由，爰不為沒收ＳＩＭ卡及手機，併此敘明。
據上論斷，應依刑事訴訟法第二百九十九條第一項前段，電信法第五十六條第一項，
刑法第十一條前段、第五十六條、第三百四十九條第二項、第四十七條、第五十五條
、第四十一條第一項前段，罰金罰鍰提高標準條例第一條前段、第二條，判決如主文
。
本案經檢察官游悅晨到庭執行職務
中      華      民      國    九十一    年      六      月      五      日
                                臺灣嘉義地方法院刑事第一庭
                                        法  官  馮  保  郎
右正本證明與原本無異。
如不服本判決，應於判決送達後十日內向本院提出上訴狀( 應附繕本 )。
中      華      民      國    九十一    年      六      月      五      日
                                        書記官  林  育  興
刑法第三百四十九條第二項
搬運、寄藏、故買贓物或為牙保者，處五年以下有期徒刑、拘役或科或併科一千元以
下罰金。
電信法第五十六條第一項
意圖為自己或第三人不法之利益，以有線、無線或其他電磁方式，盜接或盜用他人電
信設備通信者，處五年以下有期徒刑，得併科新台幣一百五十萬元以下罰金。
